臺灣桃園地方法院刑事判決　　　　　　 110年度簡上字第96號
上　訴　人
即　被　告　袁國義



上列上訴人即被告因家暴傷害案件，不服本院民國110年1 月17
日109 年度壢簡字第1934號第一審刑事簡易判決（檢察官聲請簡
易判決處刑案號：109 年度偵字第23045 號），提起上訴，本院
管轄之第二審合議庭判決如下：
    主    文
原判決撤銷。
袁國義犯傷害罪，處拘役貳拾伍日，如易科罰金，以新臺幣壹仟
元折算壹日。
    事  實
袁國義與陳曉琴原為同居之男女朋友，2 人間具家庭暴力防治法
第3 條第2 款所定之家庭成員關係。袁國義因懷疑陳曉琴與他人
發生關係，先於民國109 年5 月25日0 時27分許致電陳曉琴，稱
有事要向陳曉琴說，隨即駕車於同日0 時30分許至陳曉琴位於桃
園市○鎮區○路000 巷00號之住處前停下，並於陳曉琴上車後，
出言責罵陳曉琴，又竟基於傷害犯意，徒手毆打陳曉琴，陳曉琴
雖有出手推擋（袁國義因而受有雙耳、頸部多處開放性傷口、左
上臂約5 6 公分之瘀傷等傷害，但未據袁國義提告），然袁國
義仍持續徒手毆打陳曉琴並將陳曉琴拖出車外，致陳曉琴受有左
手前臂、左手上臂、右手前臂、右手上臂、瘀挫傷、頸部前、後
側、左臉頰、左下巴、右臉頰、雙膝、小腿、雙腳背、後枕部紅
腫及上唇擦傷等傷害。
    理  由
一、認定事實之證據及理由：
    就上開犯罪事實，訊據被告袁國義於偵詢時、本院均坦承不
    諱，核與告訴人陳曉琴於警詢所陳述之情節相符，並有診斷
    證明書、家庭暴力通報表及臺灣親密關係暴力危險評估表、
    桃園市政府警察局平鎮分局建安派出所受理各類案件紀錄表
    及報案三聯單在卷可佐，是被告具任意性之自白與事實相符
    ，可以採信。本案事證明確，應依法論科。
二、論罪科刑及撤銷原判決之理由：
    ㈠論罪：被告與告訴人原係同居之男女朋友，2 人間具有家
      庭暴力防治法第3 條第2 款所定之家庭成員關係。被告對
      告訴人身體所為之不法侵害行為，核屬家庭暴力防治法第
      2 條第2 款所稱之家庭暴力罪，惟因家庭暴力防治法就此
      未設刑事罰則，自應回歸適用刑法關於傷害罪之規定論處
      。是核被告所為，係犯刑法第277 條第1 項之傷害罪。
    ㈡撤銷原判決之理由：
      ⒈被告上訴意旨略以：我認罪，且我已跟陳曉琴道歉並於
        本院和解，我也已履行和解完畢，請求法院改判更輕度
        的拘役宣告刑。
      ⒉原審就被告上開犯行，依卷內事證詳予認定而據以論罪
        科刑，固非無見。然被告在本院已當庭與告訴人達成和
        解並履行完畢，告訴人並當庭表示，被告已對她道歉，
        願意給被告一次機會，對於被告希望改判二十幾天，沒
        有意見等語，有本院簡上字卷第98至第101 頁之筆錄、
        和解書附卷可考。就此等有利於被告而影響量刑之量刑
        因子，俱為原審所未及斟酌，是被告據以提起本件上訴
        ，認原判決對其量處拘役59日（得易科罰金）過重，為
        有理由，應由本院合議庭將原判決撤銷改判。
    ㈢量刑：審酌被告僅因有所懷疑，即於上開時地徒手毆打時
      屬同居女友之告訴人，致告訴人身上多處受有如上之傷勢
      ，實屬不該。但其犯後已坦承犯行，又於本院審理中，向
      告訴人致歉並當庭與告訴人達成和解、履行和解完畢，犯
      後態度尚可，且對告訴人已有所彌補，而告訴人更當庭表
      明寬諒、同意改判更輕之宣告刑之意見如上。兼衡其犯罪
      之動機、目的、雙方糾打情形、暨其品行、智識程度及生
      活狀況等一切情狀，量處如主文所示之刑，並諭知易科罰
      金之折算標準。
據上論斷，應依刑事訴訟法第455 條之1 第1 項、第3 項、第36
9 條第1 項前段、第364 條、第299 條第1 項前段，判決如主文
。
本案經檢察官王以文聲請以簡易判決處刑，檢察官林弘捷、洪鈺
勛到庭執行職務。
中    華    民    國   110    年    10    月    27    日
                  刑事第十庭審判長法  官  林大鈞
                                  法  官  陳愷璘
                                  法  官  徐漢堂
以上正本證明與原本無異。
不得上訴。
                                  書記官  侯儀偵
中    華    民    國   110    年    10    月    28    日